# 商场整租业务如何确认收入成本。

提问人：水东流 时间：2017-11-25 13:20:57
背景： A公司从事商场整租业务，当商业地产公司将商业楼建成后，由A公司采用经营租赁的方式从商业地产公司处取得商场 20 年的租赁权。合同约定租金分为固定租金和绩效租金，固定租金逐年递增，绩效租金以全年租金收入的百分比确认。A公司取得商场后，有1-2年的装修期，开业后与商户签订租赁合同，一般给予商户 2 个月左右的免租期用于商户进行装修，合同租金主要采用一下四种方式收取：纯固定租金、固定租金加绩效租金、固定租金与绩效租金熟高、纯绩效租金，固定租金逐年递增，其中纯固定租金和固定租金加绩效租金占全部合同的比例为10%左右。 问题：（ 1 ）A公司支付给商业地产公司的租金会计上应当如何确认租金成本；A公司与商户之间签订的租赁合同应当如何确认租金收入？ 处理方法： （ 1 ） A公司支付给商业地产的租金，其中固定租金按照直线法在整个租赁期内平均摊销，绩效租金在实际发生时计入当期损益，从商户处收取的租金，其中固定租金按照直线法在整个租赁期内平均摊销，绩效租金在实际发生时计入当期损益。由于固定租金逐年递增，采用直线法进行摊销，且从商户处采用固定租金以及固定租金加绩效租金的合同占总合同的比例在10%左右，前期成本增加较大，而收入变动较小，造成毛利率异常。 （ 2 ） A公司支付给商业地产的租金，其中固定租金按照合同约定的金额确认，绩效租金在实际发生时计入当期成本，从商户处收取的租金，其中固定租金按照合同约定的金额确认，绩效租金在实际发生时计入当期成本。由于固定租金成本与固定租金收入均逐年递增，收入与成本配比，毛利率波动不大。但是在装修期以及免租期内，只有租金成本而无租金收入。 问题（ 2 ）A公司取得商场后至开业期间的装修期，期间只有成本而无收入，造成收入成本不配比该如何处理？

回答人：chenyiwei
1 、应该采用你说的方法（ 1 ）。 2 、装修期间A公司的租金支出可以计入装修成本（长期待摊费用），到开业后在下次装修前的间隔期内摊销。

提问人：呼叫帮助 时间：2017-12-04 12:52:10
陈版，请问绩效租金是在收到款项时确认收入还是按权责发生制以双方确认数字进行确认？

回答人：chenyiwei
如果虽然尚未收到，但金额能够可靠计量且可收回性由足够保障的，则可以按权责发生制原则确认。